臺灣新竹地方法院簡易庭裁定
                                     111年度竹秩字第51號
移送機關    新竹市警察局第一分局
被移送人    陳亞聖


上列被移送人因違反社會秩序維護法案件，經移送機關於中華民
國111年10月11日以竹市警一分社維字第1110025310號移送書移
送審理，本院裁定如下：
    主  文
陳亞聖攜帶經主管機關公告查禁之器械，處罰鍰新臺幣伍仟元。
扣案之警銬壹副（含鑰匙貳支），沒入之。
    事實及證據理由
一、上列被移送人陳亞聖於下列時地有違反社會秩序維護法之行
    為：
㈠、時間：民國111年9月14日晚間10時55分許。
㈡、地點：新竹市經國路2段與水田街口。
㈢、行為：攜帶經主管機關公告查禁之警銬1副（含鑰匙2支）。
二、上開事實，有下列之事證證明屬實：
㈠、被移送人於警詢時之供述。
㈡、警員江昱明出具之偵查報告1紙、新竹市政府警察局第一分局
    扣押筆錄1份、扣押物品目錄表、扣押物品收據各1紙。 
㈢、扣案之警銬1副（含鑰匙2支）暨其照片1張。
三、按製造、運輸、販賣、攜帶或公然陳列經主管機關公告查禁
    之器械者，處3日以下拘留或新臺幣3萬元以下罰鍰，社會秩
    序維護法第63條第1項第8款定有明文。又警銬係警械使用條
    例第1條及行政院於95年5月30日以院臺治字第0950023739號
    函修正發布之「警察機關配備警械種類及規格表」所定其他
    器械類中應勤器械之警械，依同條例第14條第1項規定，非
    經內政部或其授權之警察機關許可，不得定製、售賣或持有
    ，故未經許可所製造、販賣或持有之警械，即屬社會秩序維
    護法第22條第1項第2款所定之「查禁物」，而屬主管機關公
    告查禁之器械。查扣案警銬為金屬材質，且必須使用鑰匙方
    能開啟，一般人如無藉助外力或工具無法自行脫困，有上開
    新竹市政府警察局第一分局扣押筆錄、扣押物品目錄表、扣
    押物品收據、扣案物暨其照片等件附卷可稽，自屬「警察機
    關配備警械種類及規格表」中所定之警械，非經許可不得持
    有。被移送人未經申請許可，即擅自持有、攜帶扣案警銬，
    依前揭說明，自係違反社會秩序維護法第63條第1項第8款之
    規定，且被移送人不得以不知法令而主張免罰。
四、核被移送人所為，係攜帶經主管機關公告查禁之器械而違反
    社會秩序維護法第63條第1項第8款規定。爰審酌被移送人未
    經許可攜帶警銬，對公共秩序、社會安寧造成潛在危險，惟
    慮及其未持以從事其他非法用途，違反義務及所生損害程度
    尚屬非鉅，兼衡其素行、教育程度、家庭經濟狀況等一切情
    狀，量處如主文所示之裁罰。
五、按查禁物，不問屬於行為人與否，沒入之，社會秩序維護法
    第22條第1項第2款、第2項後段定有明文。扣案之警銬1副（
    含鑰匙2支），係被移送人未經許可所持有之查禁物，不問
    屬於被移送人與否，應依上開規定，併予宣告沒入。
六、依社會秩序維護法第46條第1項、第63條第1項第8款、第22
    條第1項第2款、第2項後段，裁定如主文。
中　　華　　民　　國　　111 　年　　11　　月　　30　　日
                  新竹簡易庭  法  官  李宇璿
以上正本證明與原本無異。
如不服本判決應於收受本判決後20日內向本院提出上訴書狀，上
訴書狀應敘述具體理由。上訴書狀未敘述上訴理由者，應於上訴
期間屆滿後20日內補提理由書狀於本院(均須按他造當事人之人
數附繕本 )「切勿逕送上級法院」。 
中　　華　　民　　國　　111 　年　　12　　月　　1 　　日
                              書記官 鍾佩芳
附錄法條：
社會秩序維護法第63條第1項第8款：
有左列各款行為之一者，處3日以下拘留或新臺幣3萬元以下罰鍰
：
八、製造、運輸、販賣、攜帶或公然陳列經主管機關公告查禁之
    器械者。